臺灣屏東地方法院刑事判決　　　　　　　　　　　　　九十三年度易字第七六四號
　　公　訴　人　臺灣屏東地方法院檢察署檢察官
　　被　　　告　甲○○
右列被告因違反毒品危害防制條例案件，經檢察官提起公訴（九十三年度毒偵字第一
九六二號、第二○九一號、第二三二八號）及移送併辦（九十三年度毒偵字第二四一
九號），本院裁定依簡式審判程序審理，判決如左：
    主  文
甲○○連續施用第二級毒品，處有期徒刑壹年陸月。扣案之第二級毒品甲基安非他命
陸包（合計毛重壹點肆公克）沒收銷燬之；扣案之吸食器壹組沒收。
    事  實
一、甲○○曾因違反麻醉藥品管理條例案件，於民國八十八年間為臺灣高等法院高雄
    分院判處有期徒刑五年二月確定（該院八十八年上訴字第一四一號刑事判決）；
    復因贓物案件，於八十九年間為本院判處有期徒刑七月確定（本院八十八年易字
    第一五○七號刑事判決）；又於八十九年間，因違反毒品危害防制條例案件，為
    本院判處有期徒刑一年二月確定（八十八年易字第一六○九號刑事判決），嗣於
    八十九年四月二十七日起入監，接續執行上開判決所處之刑，其原應執行完畢之
    日期，分別為九十四年五月十三日、九十四年十二月十三日及九十六年二月十三
    日，惟於九十三年五月七日即獲假釋出獄，交付保護管束。其亦曾因施用毒品案
    件，經本院裁定送台灣屏東看守所附設勒戒處所觀察、勒戒後，因認無繼續施用
    毒品傾向，遂由本院於八十七年九月七日，以八十七年度訴字第三四一號為免刑
    判決確定。惟其不知警惕，旋又因施用毒品，由臺灣屏東地方法院檢察署檢察官
    聲請法院裁定令入戒治處所施以強制戒治，嗣於八十九年四月二十七日執行完畢
    釋放。惟甲○○猶不知悔改，竟又於右開強制戒治完畢釋放後五年內暨假釋期間
    ，基於施用第二級毒品之概括犯意，自九十三年六月初某日起至同年十一月二十
    二日十九時許間止，以每天施用一次之頻率及以將毒品置入玻璃球以火燒烤產生
    煙霧之方式，在屏東縣潮州鎮○○路四十一號住處，連續施用第二級毒品甲基安
    非他命多次。嗣於九十三年八月六日九時四十分許，在上開處所為警查獲，並扣
    得第二級毒品甲基安非他命三包（合計毛重零點八公克）及其所有供施用毒品之
    「水車」吸食器一組；又於九十三年九月三十日十五時零六分為臺灣屏東地方法
    院檢察署觀護人採尿送驗而查獲；再於同年十一月十二日十一時三十分許，在同
    上開處所為警查獲，並扣得第二級毒品甲基安非他命一包（毛重零點二公克）；
    復於同年十一月二十三日十五時三十分許，在上開住所為警查獲，並扣得第二級
    毒品甲基安非他命二包（合計毛重零點四公克）。
二、案經屏東縣警察局潮州分局報請及經臺灣屏東地方法院檢察署觀護人簽分由台灣
    屏東地方法院檢察署檢察官偵查起訴及移送併辦。
    理  由
一、右開事實業據被告甲○○於警訊、偵查及本院審理中坦承不諱，且被告經查獲警
    局及臺灣屏東地方法院檢察署採尿送驗結果，均呈甲基安非他命陽性反應。又其
    於九十三年八月六日、同年十一月十二日及同年十一月二十三日三度為警查獲時
    ，並分別扣得甲基安非他命毒品三包、一包、二包（共六包），九十三年八月六
    日查獲時尚扣得吸食器一組，此分別有尿液送驗代號對照表、屏東縣衛生局煙毒
    及麻醉藥品類委託檢驗結果通知書及毒品初步檢驗報告單各三紙在卷供憑，並有
    吸食器一組扣案可稽，足認被告自白與事實相符。又被告前因施用毒品案件，經
    本院裁定送強制戒治，並八十九年四月二十七日執行完畢釋放一節，有臺灣高等
    法院被告全國前案紀錄表在卷可考，本件事證明確，被告犯行堪予認定。
二、按甲基安非他命為第二級毒品，毒品危害防制條例第二條第一項第二款定有明文
    。被告於經強制戒治執行完畢釋放後五年內再度施用甲基安非他命毒品，核其所
    為，係犯毒品危害防制條例第十條第二項之施用第二級毒品罪。其持有毒品之行
    為為施用毒品之犯行所吸收，不另論罪。被告先後多次施用行為，時間緊接，所
    犯罪名相同，顯係基於概括犯意反覆為之，為連續犯，爰依刑法第五十六條之規
    定以一罪論，並加重其刑。被告之前雖有如事實欄所示之科刑及執行情形，有台
    灣高等法院被告全國前案紀錄表附卷足憑，惟其於刑尚未執行完畢之前，即犯本
    件有期徒刑之罪，故不成立累犯，附此敘明。又公訴人雖僅就被告自九十三年六
    月間某日起至九十三年十一月十二日間之施用毒品犯行提起公訴，然檢察官就犯
    罪事實一部起訴者，其效力及於全部，本案被告自九十三年十一月十三日起至同
  　年十一月二十二日下午七時間多次施用第二級毒品之事實，雖未經起訴，然與前
    揭起訴部分，有連續犯之關係，已如前述，本院自應就屬於裁判上一罪之該部犯
    罪事實一併加以裁判。爰審酌被告之智識程度、曾有違反麻醉藥品管理條例、毒
    品危害防制條例及贓物等多項犯罪前科，素行不佳，本件犯罪之動機、每天施用
    毒品一次，頻率甚高，前已有施用毒品之犯行，經觀察勒戒、強制戒治及判處徒
    刑後，仍無視毒品對身心之危害，又再度施用，顯見其毒癮非輕，戒毒意志薄弱
    ，於事後坦承犯行等一切情狀，量處如主文所示之刑，以資懲儆。扣案之第二級
　　毒品甲基安非他命六包，合計毛重一點四公克，為查獲之毒品；其包裝袋衡情已
  　沾黏毒品，難以析離，故均應依毒品危害防制條例第十八條第一項前段規定一併
    諭知沒收銷燬之。扣案之吸食器一組（俗稱「水車」）為被告施用第二級毒品之
    工具，且為其所有，已據其供明。因該吸食器乃係用玻璃球、飲料玻璃瓶及吸管
    予以組合，有照片一幀附卷足考，而其組合方式及材料取得均甚簡易，顯係臨時
    組裝，而非專供施用毒品之器具，故應依刑法第三十八條第一項第二款之規定宣
    告沒收。
據上論斷，應依刑事訴訟法第二百七十三條之一第一項、第二百九十九條第一項前段
，毒品危害防制條例第十條第二項、第十八條第一項前段，刑法第十一條、第五十六
條、第三十八條第一項第二款，判決如主文。
中      華      民      國      九十四      年    二    月    二十五    日
                                      臺灣屏東地方法院刑事第四庭
                                          法  官  王以齊
右正本證明與原本無異。
如不服本判決應於收受本判決送達後十日內向本院提出上訴書狀，其未敘述上訴理由
者，並得於提起上訴後十日內向本院補提理由書狀（均須按他造當事人之人數附繕本
）「切勿逕送上級法院」
                                          書記官   盧姝伶
中      華      民      國      九十四      年    二    月    二十五    日
附錄本判決論罪法條
毒品危害防制條例第十條第二項：
施用第二級毒品者，處三年以下有期徒刑。
